# 存货准则与非货币性资产协调.

提问人：qjr1124 时间：2012-07-04 13:40:05
存货准则: 第十一条 投资者投入存货的成本，应当按照投资合同或协议约定的价值确定，但合同或协议约定价值不公允的除外。 依据非货币性资产准则,通常按换出资产的公允价值计量, 对于两个准则以哪一个为准. 假设 2 个存货协议公允价值与股份的公允价值有差异!! 第三条 非货币性资产交换同时满足下列条件的，应当以公允价值和应支付的相关税费作为换入资产的成本，公允价值与换出资产账面价值的差额计入当期损益： 　　（一）该项交换具有商业实质； 　　（二）换入资产或换出资产的公允价值能够可靠地计量。 　　换入资产和换出资产公允价值均能够可靠计量的，应当以换出资产的公允价值作为确定换入资产成本的基础，但有确凿证据表明换入资产的公允价值更加可靠的除外。

回答人：chenyiwei
回复 qjr1124 的帖子
如果A企业以存货对另一个B企业换股投资，并且作价出资的存货和所取得的股份这两者的公允价值都可以可靠取得（假设前者为 500 万，后者为 600 万），并且交易各方在交易前均无关联方关系，且均确认该交易是各方在自愿基础上达成的公允交易，则对于两者的差额 100 万元，应理解为A企业另外缴纳了公允价值为价值 100 万元的出资，这些出资有些可能对于B企业而言是符合无形资产定义的（如某些特许经营权和使用权），有些则是不符合资产确认条件的（如劳务），B企业相应进行会计处理：对可确认为无形资产的部分，按其公允价值确认为无形资产；对不能确认为无形资产的部分，比照IFRS 2第13A段的规定，确认为B企业的费用。即：
借：存货 500 万元 借：无形资产（可确认为无形资产部分的公允价值） 借：管理费用等（不可识别对价的公允价值） 贷：实收资本／资本公积 600 万元。
相应地，投资方A作出对应的会计处理。

提问人：nikan 时间：2012-07-05 10:44:37
回复 chenyiwei 的帖子
这个分录在中国的法律环境下可能不适用。
在这个例子中，直接借记存货 500 万，贷记实收资本 500 万即可。

回答人：chenyiwei
如果存货价值 500 万，增加的实收资本小于或等于 500 万，则我上面的分录还是能做的，只不过要分两步：验资时仅体现存货出资；
验资之后再补确认其他在法律上不能作为出资的投入。